【裁判字號】    88,易,2804
【裁判日期】    890704
【裁判案由】    侵占
【裁判全文】
臺灣桃園地方法院刑事判決                        八十八年度易字第二八四號
    公訴人  臺灣桃園地方法院檢察署檢察官
    被  告  乙○○
右列被告因業務侵占案件，經檢察官提起公訴（八十八年度偵字第六０八八號），本
院判決如左：
        主  文
乙○○無罪。
        理  由
一、本件公訴意旨略以：被告乙○○自民國（下同）八十七四月十四日起至同年九月
    底止，任職於告訴人甲○○○股份有限公司（設台北市○○路七四巷二六號一樓
    ，以下簡稱和記公司），擔任業務員，販售行動電話之零配件予行動電話業者，
    為執行業務之人，基於概括之犯意，竟意圖為自己不法之所有，將販售行動電話
    零配件後，先後將收取桃園縣桃園市太信電店股份有限公司之款項新台幣（下同
    ）十八萬六千四百四十五元、汶萊通信有限公司之款項十三萬七千五百十五元、
    桃園縣中壢市萬國通訊廣場之款項一萬一千八百三十元、喜登汽車百貨通訊廣場
    之款項三萬五千二百四十五元、通世界通訊有限公司之款項七萬六千二百二十五
    元、訊通電話器材工程行之款項六千九百一十元、睿欣通訊公司之款項一萬九千
    九百九十五元、威龍通訊有限公司之款項一萬八千五百九十五元、桃園縣平鎮市
    華悅通訊無限廣場之款項四千元及桃園縣楊梅鎮久旺通信社之款項三百六十元，
    總計四十九萬七千一百二十元，變易持有為所有之意思予以侵占入己。嗣因被告
    離職，交付之二十六萬六千零七十五元之支票無法兌現，始為告訴人和記公司發
    覺究辦，因認被告涉有刑法第三百三十六條第二項之業務侵占罪嫌云云。
二、按「犯罪事實應依證據認定之，無證據不得推定其犯罪事實」，刑事訴訟法第一
    百五十四條定有明文。
三、訊據被告固坦承於右揭時間擔任告訴人和記公司業務員乙職，負責販賣行動電話
    及其零配件予桃園縣各地區客戶及收取販賣所得款項等工作，惟堅決否認右揭犯
    行，辯稱：伊任職期間已收得計十六萬餘元，已交由伊上司丙○○轉交公司，伊
    並未將之侵佔入己，至於其餘伊所販賣所得款項，則因伊當時已離職，故未再向
    客戶收取，亦無藉機侵佔公司款項之行為等語。經查：告訴人和記公司雖對被告
    提起本件業務侵占之刑事告訴，並提出其所核算被告侵佔金額之明細表及相關帳
    冊、請款單、付款簽收簿等資料為憑，似有所據，惟告訴人和記公司所指訴上開
    犯嫌，不僅業據被告迭次於本院審理時供稱「（對起訴書之犯罪事實有何意見？
    ）起訴書所述事實，這些款項我並沒有收走四九七一二○元，我當時收二十六萬
    多元之支票（汶萊通信）給公司，是因為我離職後（九月）公司要我幫他收款的
    ，我離職後所收的錢並沒有四十九萬多，且我有交給甲○○○，公司也有拿壹張
    收據給我，我有跟甲○○○簽切結書，我當時有收十幾萬元也有交給公司，公司
    因為收不到即告我收走，我當時簽本票及切結書給公司，並沒有簽支票（見本院
    卷八十九年五月十二日筆錄）」、「（收款時要開簽收單給客戶嗎？）要的（見
    本院卷八十九年五月十二日筆錄）」、「（提示請款單有何意見？）那是我們要
    收時要簽該單給店家，我是在五月初去上班，九月份離職（見本院卷八十九年五
    月十二日筆錄）」、「（切結書三十五萬五千八百伍拾伍元是如何算的？）這是
    我離職後公司收不到款項，請我代收的跟公司核算出來的，當時有簽了四、五張
    同額本票給公司（見本院卷八十九年五月十二日筆錄）」、「（為何汶萊通信要
    開給你二十六萬元支票給你？）那是汶萊公司收的客票（見本院卷八十九年五月
    十二日筆錄）」、「（提示甲○○○核算你收走的客戶及金額有何意見？）這並
    不確實（見本院卷八十九年五月十二日筆錄）」等語，而堅決否認在卷，且經本
    院諭知被告與告訴人和記公司私下前往查對上開疑似遭被告侵佔款項之流向後，
    被告於其後本院審理時仍堅決否認上開犯行，而告訴人和記公司之告訴人代理人
    即和記公司總經理丁○○則於本院審理時改稱「（本件是否確實被告有侵占？）
    事後有跟被告一起對帳，查明被告雖有領到其中十六萬六千元，但被告有轉交給
    他的上司丙○○，丙○○也有簽證明書給我，剩下的錢其中十幾萬元是被告配合
    我去客戶處收款，剩餘十幾萬則是被客戶倒帳，被告並無侵吞公司款項之行為（
    見本院卷八十九年六月二十日筆錄）」等語，且被告於該次審理時供稱「（對告
    訴代理人所述有何意見？）沒有，審理當中我帶同告訴代理人到客戶處查明沒有
    盜領公司款項（見本院卷八十九年六月二十日筆錄）」等語時，告訴人和記公司
    之告訴代理人丁○○亦向本院供稱「（對被告所述有何意見？）沒有（見本院卷
    八十九年六月二十日筆錄）」等語，足證被告與告訴人和記公司間對上開疑似遭
    被告侵佔之款項，已完全釐清，被告並無從中乘其執行業務之便，而有侵佔上開
    款項之犯行，至為顯然。此外，復查無其他積極事證足資證明被告確有告訴人和
    記公司所指訴上開業務侵占犯行，自不得僅憑告訴人和記公司單一之指訴，復未
    提出其他積極證據為憑之情形下，逕為不利被告認定之依據，而屬不能證明被告
    犯罪，應依刑事訴訟法第三百零一條第一項規定，諭知無罪之判決。
據上論斷，應依刑事訴訟法第三百零一條第一項，判決如主文。
中      華      民      國      八十九    年     七     月     四     日
                          臺灣桃園地方法院刑事第四庭
                              法  官  林 晏 鵬
右正本證明與原本無異。
如不服本判決，應於判決送達後十日內向本院提出上訴狀( 應附繕本 )，上訴於
臺灣高等法院。
                              書記官  張 雅 慧
中        華        民        國   八十九   年   七   月    五    日


司法院資訊處製作；財團法人民間司法改革基金會備份。
